# 关于收到银行的期权费，在收到日的账务处理

提问人：起风了啊 时间：2018-05-02 18:37:51
@chenyiwei求助陈版，关于企业与银行签订了看涨期权，约定明年卖出 100 万美元，那么本年收到的银行给的期权费，该如何处理，是入公允价值变动损益还是交易性金融负债呢？

回答人：chenyiwei
银行支付的期权费代表了该合同生效日该项期权的公允价值，应列入“以公允价值计量且其变动计入损益的金融负债”。

提问人：起风了啊 时间：2018-05-03 10:54:06
陈版，这个期权费为何是属于公允价值，这个购买日当期的公允价值不应该是属于零么，这个期权费是否属于交易费用计入当期损益？

回答人：chenyiwei
期权费不同于远期合约公允价值。这类情况多数是企业签出期权，日后汇率波动高于某一数值时，仍按该预定汇率结汇，对企业可能造成损失，所以需支付期权费作为预先补偿。